【裁判字號】    97,訴緝,35
【裁判日期】    970630
【裁判案由】    槍砲彈藥刀械管制
【裁判全文】
臺灣板橋地方法院刑事判決              97年度訴緝字第35號
公  訴  人  臺灣板橋地方法院檢察署檢察官
被      告  甲○○
               （現另案在臺灣臺北監獄臺北分監執行中）
上列被告因違反槍砲彈藥刀械管制條例案件，經檢察官提起公訴
（九十四年度核退偵字第三九號）及移送併辦（九十四年度核退
偵字第四七三號），本院判決如下：
    主  文
甲○○未經許可寄藏可發射子彈具有殺傷力之改造槍枝，處有期
徒刑貳年拾月，併科罰金新臺幣拾萬元，罰金如易服勞役，以新
臺幣壹仟元折算壹日，扣案如附表所示（不含已經試射之子彈）
編號一、二、六、八、九所示之改造手槍枝、子彈拾伍顆，均
沒收之。
    事  實
一、甲○○明知可發射子彈具有殺傷力之改造手槍及具殺傷力之
    改造子彈，均屬違禁物，未經許可，不得寄藏，竟基於寄藏
    可發射子彈具有殺傷力之改造手槍及具殺傷力之改造子彈之
    犯意，於民國九十二年二月間某日，在臺北市○○區○○路
    某處，由姓名年籍不詳綽號「鮑魚清」之成年男子，持如附
    表所示之改造手槍、土造子彈等物品交付予甲○○，甲○○
    遂替其保管藏放，置於其位在臺北縣三重市○○路一五二號
    四樓之住處。嗣於九十三年九月十五日上午八時三十分許，
    在上址為警持搜索票，而查獲如附表編號一、二、六號所示
    之改造手槍二枝、土造子彈二十一顆（檢驗試射七顆、餘十
    四顆）。又其為警查獲後，復將如附表編號八至十六之槍彈
    等物品，由上開龍門路住處，改藏置於其位在臺北縣三重市
    ○○街三七七巷三十一號四樓住處，嗣於九十四年一月十二
    日下午八時五十分許甲○○持如附表編號八、九所示之改造
    手槍、土造子彈欲與友人商討如何處理時，在臺北縣三重市
    ○○○街與大智街口為警當場查獲，並扣得如附表編號八、
    九所示之改造手槍一枝、土造子彈二顆（檢驗試射一顆，餘
    一顆）。
二、案經臺北市政府警察局松山分局移送臺灣板橋地方法院檢察
    署檢察官偵查起訴及移送併案審理。
    理  由
一、訊據被告甲○○對於上揭寄藏改造手槍、土造子彈等犯行均
    坦承不諱，核與證人即被告妻舅吳俊賢之證詞相符。又扣案
    之手槍三支，子彈二十三顆，經鑑定後，其中手槍三支分別
    為仿ＢＥＲＥＴＴＡ廠84型半自動手槍製造之金屬玩具手槍
    ，更換土造金屬槍管改造手槍一支 (含彈匣，槍枝管制編號
    0000000000)、仿ＦＮ廠半自動手槍製造之金屬玩具手槍，
    更換土造金屬槍管改造手槍一支 (含彈匣，槍枝管制編號00
    00000000 )、仿ＦＮ廠1910型半自動手槍製造之金屬玩具手
    槍，更換土造金屬槍管改造手槍一支 (含彈匣，槍枝管制編
    號0000 000000)、土造子彈二十三顆，均具殺傷力，此有內
    政部警政署刑事警察局九十三年十月六日刑鑑字第09301919
    02號槍彈殺傷力鑑定書、九十四年三月一日刑鑑字第094001
    0839號槍彈殺傷力鑑定書在卷足證。復有卷附搜索扣押照片
    十七幀、扣案改造手槍三支、土造子彈二十三顆（其中八顆
    經鑑定試射使用完畢）足資佐證。被告之自白核與事實相符
    。本件事證明確，被告有上開犯行堪以認定，應依法論科。
二、按寄藏槍彈罪為繼續犯，受寄者於收受管領槍彈時，寄藏行
    為已成立，嗣後是否擇時異地藏置，僅係寄藏行為繼續中受
    寄物保管方式之變動，不影響寄藏行為之繼續性質，此有最
    高法院九十六年度台上字第七二八八號判決可資參照。次按
    被告行為後，槍砲彈藥刀械管制條例業經修正，並於九十四
    年一月二十六日經總統公布而於同年月二十八日生效，修正
    後之槍砲彈藥刀械管制條例固刪除舊法第十一條，惟修正後
    之槍砲彈藥刀械管制條例第八條則規定：「未經許可，製造
    、販賣或運輸鋼筆槍、瓦斯槍、麻醉槍、獵槍、空氣槍或第
    四條第一項第一款所定其他可發射金屬或子彈具有殺傷力之
    各式槍砲者，處無期徒刑或五年以上有期徒刑，併科新臺幣
    一千萬元以下罰金。未經許可，轉讓、出租或出借前項所列
    槍枝者，處五年以上有期徒刑，併科新臺幣一千萬元以下罰
    金。未經許可，持有、寄藏或意圖販賣而陳列第一項所列槍
    枝者，處三年以上十年以下有期徒刑，併科新臺幣七百萬元
    以下罰金。第一項至第三項之未遂犯罰之」，是就未經許可
    ，製造、販賣、運輸、轉讓、出租、出借、持有、寄藏及意
    圖販賣而陳列槍砲彈藥刀械管制條例第四條第一項第一款所
    定其他可發射金屬或子彈具有殺傷力之各式槍砲之處罰法條
    已移列為修正後槍砲彈藥刀械管制條例第八條，而未經許可
    ，寄藏可發射子彈具有殺傷力之改造玩具手槍者，依修正前
    槍砲彈藥刀械管制條例第十一條第四項之規定，其法定刑為
    「一年以上七年以下有期徒刑，併科新臺幣七百萬元以下罰
    金」，惟修正後槍砲彈藥刀械管制條例第八條第四項之規定
    ，其法定刑則為「三年以上十年以下有期徒刑，併科新臺幣
    七百萬元以下罰金」，新舊法比較結果，以修正前槍砲彈藥
    刀械管制條例第十一條第四項之規定有利於被告，是依刑法
    第二條第一項但書之規定，自應適用修正前槍砲彈藥刀械管
    制條例第十一條第四項之規定論處。核被告寄藏上揭改造手
    槍、土造子彈所為，係犯修正前槍砲彈藥刀械管制條例第十
    一條第四項之未經許可持有可發射子彈具有殺傷力之改造手
    槍罪、第十二條第四項（未修正）之未經許可寄藏子彈罪。
    被告雖將所寄藏之改造手槍、土造子彈變更其寄藏地點，惟
    揆諸前開實務見解，應認係單一繼續之寄藏行為，應僅論以
    一個寄藏罪。又其以一行為，同時寄藏改造手槍、子彈，觸
    犯未經許可寄藏可發射子彈具有殺傷力之改造手槍罪、未經
    許可寄藏子彈罪兩罪名，為想像競合犯，依刑法第五十五條
    規定，應從較重之未經許可寄藏可發射子彈具有殺傷力之改
    造手槍罪一罪處斷。爰審酌被告有麻醉藥品管理條例、電信
    法等多次前科（本件未構成累犯），此有臺灣高等法院被告
    前案紀錄表足稽，素行不良，又其明知改造手槍、子彈，均
    屬高度危險之物品，其所寄藏改造之手槍、子彈，均可於瞬
    間取人性命，影響所及，非僅危及他人之生命安全，並對社
    會治安之維護造成嚴重損害，惡性非輕，惟考量其犯後已知
    坦承犯行，態度良好等一切情狀，量處如主文所示之刑，並
    就罰金部分依修正後刑法第四十二條第三項前段，以資懲儆
    ，被告行為後刑法業經修正施行，修正前刑法第四十二條第
    二項前段規定：「易服勞役以一元以上三元以下折算一日」
    。又被告行為時之易服勞役折算標準，業據修正前罰金罰鍰
    提高標準條例第二條前段規定，就其原定數額提高為一百倍
    折算一日，則本件被告行為時之易服勞役折算標準，則應以
    銀元三百元折算一日，即新台幣九百元折算一日。惟九十五
    年七月一日修正施行之刑法第四十二條第三項前段規定：「
    易服勞役以新台幣一千元、二千元或三千元折算一日」。比
    較修正前後之易服勞役折算標準，以修正後之規定，較有利
    於被告，是依修正後刑法第二條第一項但書之規定，應適用
    修正後刑法第四十二條第三項前段，諭知易服勞役之折算標
    準。末查，扣案如附表編號一、二、六、八、九所示，具殺
    傷力之改造手槍三枝、土造子彈十五顆，均屬違禁物，應依
    刑法第三十八條第一項第一款之規定，宣告沒收；至原為警
    查扣土造子彈共二十三顆，其中抽取八顆由刑事警察局鑑定
    試射，於試射後僅餘已不具殺傷力之彈殼，既均非屬違禁物
    ，自無庸宣告沒收
三、公訴意旨另略以：被告其明知屬於槍砲彈藥刀械管制條例管
    制之槍砲、彈藥及槍砲之主要組成零件，非經中央主管機關
    許可，不得持有之，於九十二年二月間某日，在臺北市○○
    ○○路某處，由姓名年籍不詳綽號「鮑魚清」之成年男子，
    持三支土造金屬槍管半成品，並將之藏置其位在臺北縣三重
    市○○路一五二號四樓之住處，因認被告涉犯槍砲彈藥刀械
    管制條例第十三條第四項未經許可寄藏同條第一項之槍枝主
    要組成零件罪云云。按犯罪事實應依證據認定之，無證據不
    得認定犯罪事實；不能證明被告犯罪者，應諭知無罪之判決
    ，刑事訴訟法第一百五十四條第二項及第三百零一條第一項
    分別定有明文。查本件扣案如附表編號四（即上揭三支土造
    金屬槍管半成品），非屬槍砲主要組成零件，此有內政部九
    十七年四月三日內授警字第○九七○八七○四五○號函附卷
    可稽，既非屬槍砲主要組成零件，被告寄藏之，即與該條例
    第十三條第四項之犯罪構成要件不合，不能證明被告有此部
    分犯罪，原應為無罪判決之諭知，惟起訴書認此部分行為與
    上揭有罪部分，有裁判上一罪之想像競合犯關係，爰不另為
    無罪判決之諭知；而移送併辦如附表編號十至十六之槍管半
    成品等物，均非屬槍砲之主要組成零件，亦有內政部九十七
    年五月二十日內授警字第○九七○八七○七○一號函在卷可
    按，被告寄藏之行為難認成立犯罪，本院自無從併辦，此部
    分應退請檢察官另行依法處理。
據上論斷，應依刑事訴訟法第二百九十九條第一項前段，修正前
槍砲彈藥刀械管制條例第十一條第四項、槍砲彈藥刀械管制條例
第十二條第四項，刑法第十一條前段、第二條第一項前段、第五
十五條、第四十二條第三項前段、第三十八條第一項第一款，判
決如主文。
本案經檢察官連思藩到庭執行職務
中    華    民    國    97    年    6     月    30    日
                   臺灣板橋地方法院刑事第十八庭
                            審判長法  官  連育群
                                  法  官  吳幸娥
                                  法  官  王綽光
以上正本證明與原本無異。
如不服本判決，應於判決送達後10日內，向本院提出上訴狀。（
應附具理由及繕本）
                                  書記官  許清秋
中    華    民    國    97    年    7     月    3     日
附錄本案論罪科刑法條全文：
修正前槍砲彈藥刀械管制條例第11條
未經許可，製造、販賣或運輸第四條第一項第一款所稱其他可發
射金屬或子彈具有殺傷力之各式槍砲者，處五年以上有期徒刑，
併科新臺幣一千萬元以下罰金。
未經許可，轉讓、出租或出借前項所列槍砲者，處三年以上十年
以下有期徒刑，併科新臺幣七百萬元以下罰金。
意圖供自己或他人犯罪之用，而犯前二項之罪者，處無期徒刑或
七年以上有期徒刑，併科新臺幣一千萬元以下罰金。
未經許可，持有、寄藏或意圖販賣而陳列第一項所列槍砲者，處
一年以上七年以下有期徒刑，併科新臺幣七百萬元以下罰金。
第一項至第三項之未遂犯罰之。
槍砲彈藥刀械管制條例第12條
未經許可，製造、販賣或運輸子彈者，處1 年以上7 年以下有期
徒刑，併科新台幣500 萬元以下罰金。
未經許可，轉讓、出租或出借子彈者，處6 月以上5 年以下有期
徒刑，併科新台幣300 萬元以下罰金。
意圖供自己或他人犯罪之用，而犯前二項之罪者，處3 年以上10
年以下有期徒刑，併科新台幣700 萬元以下罰金。
未經許可，持有、寄藏或意圖販賣而陳列子彈者，處5 年以下有
期徒刑，併科新台幣300 萬元以下罰金。
第 1 項至第 3 項之未遂犯罰之。
附表
┌──┬─────────────┬──┬────────────┐
│編號│ 扣 押 物 名 稱           │數量│鑑 定 結 果（備註）     │
├──┼─────────────┼──┼────────────┤
│ 1  │仿ＢＥＲＥＴＴＡ廠84型半自│1枝 │機械性能良好，可擊發適用│
│    │動手槍製造之金屬玩具手槍，│    │子彈，具殺傷力。        │
│    │更換土造金屬槍管改造手槍  │    │                        │
│    │(含彈匣，槍枝管制編號     │    │                        │
│    │0000000000)               │    │                        │
├──┼─────────────┼──┼────────────┤
│ 2  │仿ＦＮ廠半自動手槍製造之金│1枝 │機械性能良好，可擊發適用│
│    │屬玩具手槍，更換土造金屬槍│    │子彈，具殺傷力。        │
│    │管改造手槍 (含彈匣，槍枝管│    │                        │
│    │制編號0000000000 )        │    │                        │
├──┼─────────────┼──┼────────────┤
│ 3  │仿ＦＮ廠半自動手槍製造之金│1枝 │其撞針斷裂，無法供擊發子│
│    │屬玩具手槍，更換土造金屬槍│    │彈使用，認不具殺傷力    │
│    │管改造手槍 (含彈匣，槍枝管│    │                        │
│    │制編號0000000000 )        │    │                        │
├──┼─────────────┼──┼────────────┤
│ 4  │土造金屬槍管半成品        │3枝 │                        │
├──┼─────────────┼──┼────────────┤
│ 5  │內具阻鐵之玩具金屬槍管    │1枝 │                        │
├──┼─────────────┼──┼────────────┤
│ 6  │土造子彈                  │21顆│採樣7顆試射，均可擊發， │
│    │                          │    │具殺傷力。              │
├──┼─────────────┼──┼────────────┤
│ 7  │土造金屬彈殼加裝直徑約8mm │2顆 │不具底火、火藥，非完整之│
│    │之金屬彈頭                │    │子彈結構，均不具殺傷力。│
├──┼─────────────┼──┼────────────┤
│ 8  │仿ＦＮ廠1910型半自動手槍製│1枝 │機械性能良好，可擊發適用│
│    │造之金屬玩具手槍，更換土造│    │子彈，具殺傷力。        │
│    │金屬槍管改造手槍 (含彈匣，│    │                        │
│    │槍枝管制編號0000000000)   │    │                        │
│    │                          │    │                        │
├──┼─────────────┼──┼────────────┤
│ 9  │土造子彈                  │2顆 │直徑約7.8mm土造金屬彈頭 │
│    │                          │    │之土造子彈，經採樣1顆試 │
│    │                          │    │射，可擊發，具殺傷力。  │
├──┼─────────────┼──┼────────────┤
│ 10 │彈殼半成品                │24顆│土造金屬彈殼            │
├──┼─────────────┼──┼────────────┤
│ 11 │火藥                      │1包 │建築工業用彈            │
├──┼─────────────┼──┼────────────┤
│ 12 │底火                      │1包 │玩具槍用底火帽          │
├──┼─────────────┼──┼────────────┤
│ 13 │彈殼底座                  │1包 │土造底火皿              │
├──┼─────────────┼──┼────────────┤
│ 14 │彈殼零件                  │38顆│土造火連桿              │
├──┼─────────────┼──┼────────────┤
│ 15 │槍管半成品                │1枝 │土造金屬槍管半成品      │
├──┼─────────────┼──┼────────────┤
│ 16 │擊錘                      │1組 │玩具金屬擊錘            │
└──┴─────────────┴──┴────────────┘


司法院資訊處製作；財團法人民間司法改革基金會備份。
